【裁判字號】    99,交聲,2314
【裁判日期】    990730
【裁判案由】    交管條例聲異
【裁判全文】
臺灣板橋地方法院刑事裁定            99年度交聲字第2314號
原處分機關  交通部公路總局臺北區監理所
異  議  人  甲○○
即受處分人
上列異議人即受處分人因違反道路交通管理處罰條例案件，對於
交通部公路總局臺北區監理所於民國99年6 月30日所為之北監自
裁字第裁40-C00000000號裁決處分，聲明異議，本院裁定如下：
    主  文
異議駁回。
    理  由
一、原處分意旨略以：本件異議人即受處分人甲○○於民國99年
    6 月2 日16時30分許，將其所有之車牌號碼KA-4453 號自小
    客車停放在臺北縣三重市○○街劃設有紅線之路段，因屬在
    禁止臨時停車處所停車之違規行為，經警逕行舉發移送，交
    通部公路總局臺北區監理所（下稱原處分機關）乃依道路交
    通管理處罰條例第56條第1 項第1 款，裁處異議人罰鍰新臺
    幣（下同）900 元。
二、聲明異議意旨略以：伊所有之該車確曾於前開時間停在上述
    路段，然伊於99年5 月30日將車駛往停放時，該處仍未劃設
    紅線，若政府要更改標線劃設，當應先行公告，而非直接將
    車輛升高後，劃好紅線再把車子在原地放下，然後就說伊是
    違規停車，爰依法聲明異議云云。
三、按禁止臨時停車線，用以指示禁止臨時停車路段，本標線為
    紅色實線，禁止時間原則為全日24小時，道路交通標誌標線
    號誌設置規則第169 條定有明文。又設有禁止臨時停車標誌
    、標線處所不得臨時停車；汽車駕駛人停車時，在禁止臨時
    停車處所停車者，處新臺幣600 元以上1,200 元以下罰鍰，
    道路交通安全規則第111 條第1 項第3 款、道路交通管理處
    罰條例第56條第1 項第1 款分別定有明文。
四、經查，本件異議人確曾將其所有之上述車輛，於前揭時點停
    放在臺北縣三重市○○街禁止臨時停車處所此情，除為異議
    人所不爭執外，並有舉發員警攝得之違規照片共計3 幀、臺
    北縣政府警察局99年6 月2 日北縣警交大字第C00000000 號
    舉發違反道路交通管理事件通知單1 紙存卷可查，堪認屬實
    。而據員警查得回報之資料所示，該路段之兩側紅線早於99
    年4 月22日即劃設完成，凡此亦可參臺北縣政府警察局三重
    分局99年6 月15日北縣警重交申字第0990029182號函旨說明
    ，是於斯時起，三德街已非得由駕駛人再行任意停放車輛之
    處應甚明確。異議人雖以前開員警回函內容不實，及紅線劃
    設之前當先告知，絕不可先將其車輛抬起逕行劃設，並在放
    下該車後緊接開單作為異議主張，惟查，異議人以上所稱是
    否屬實一來本即有疑，再者，倘確有停車於劃設紅線處之行
    為，異議人有無在事前接獲直接通知核仍與本件違規判斷亦
    無關聯，況若再執前開卷附照片細為對照，單憑異議人車輛
    下方與前後紅線連貫無間，色澤呈現雖非甚舊，然於其上早
    存遭土泥遮掩之多處痕跡，當已足徵紅線劃設與違規拍照時
    點相隔絕無甚近可能，則無論該等標線完成設置之詳細日期
    為何，異議人既自承其於99年5 月30日仍有將上開車輛停於
    三德街邊之舉，苟員警真曾在99年6 月2 日開單之前，刻意
    抬高該車劃設紅線，再行拖吊舉發，於此非長之間距內，又
    豈能觀得前開路面紅線之顯現外觀，由是更可知異議人以上
    所言實與事理有悖，全無可信。
五、從而，異議人既確有在禁止臨時停車處所停車之交通違規事
    實，原處分機關依道路交通管理處罰條例第56條第1 項第1
    款規定，與道路交通管理事件統一裁罰基準表所示，對異議
    人裁處罰鍰900 元，尚無任何違誤可言；綜上所述，本件異
    議人之聲明異議為無理由，應予駁回。
據上論斷，應依道路交通案件處理辦法第19條，裁定如主文。
中    華    民    國    99    年    7     月    30    日
                  交通法庭   法  官  盧軍傑
上列正本證明與原本無異。
如不服本裁定，應於裁定送達後五日內敘明抗告理由，向本院提
出抗告狀。
                             書記官  周玉茹
中    華    民    國    99    年    8     月    2     日

司法院資訊處製作；財團法人民間司法改革基金會備份。
